臺灣彰化地方法院刑事判決
111年度易字第346號
聲  請  人  臺灣彰化地方檢察署檢察官     
被      告  高昇煥



上列被告因竊盜案件，經檢察官聲請簡易判決處刑（110年度偵
字第14348號），本院認有刑事訴訟法第451條之1第4項但書之情
形，不應適用簡易程序判決情形，改依通常程序審判，判決如下
：
    主  文
高昇煥犯竊盜罪，累犯，處有期徒刑參月，如易科罰金，以新臺
幣壹仟元折算壹日。
    犯罪事實
一、高昇煥意圖為自己不法之所有，基於竊盜、毀損他人物品之
    犯意，於民國110年9月8日22時27分許，在彰化縣○○市○○路0
    00巷00號內之犇選物販賣機前，徒手扳開葉明凱供作展示手
    錶使用之置物箱之壓克力板後，伸手進入其內，竊取葉明凱
    所有之手錶1只得手，並致該置物箱損壞，足生損害於葉明
    凱。
二、案經葉明凱訴由彰化縣警察局彰化分局報告臺灣彰化地方檢
    察署檢察官偵查起訴。
    理  由
一、按「被告以外之人於審判外之陳述，雖不符前4條之規定，
    而經當事人於審判程序同意作為證據，法院審酌該言詞陳述
    或書面陳述作成時之情況，認為適當者，亦得為證據。當事
    人、代理人或辯護人於法院調查證據時，知有第159條第1項
    不得為證據之情形，而未於言詞辯論終結前聲明異議者，視
    為有前項之同意。」，刑事訴訟法第159條之5定有明文。查
    證人葉明凱於警詢之證述，雖屬審判外之陳述，然檢察官、
    被告高昇煥均未爭執其證據能力，本院審酌上開證據均非屬
    違法取得之證據，復經本院於審判期日就上開證據進行調查
    、辯論，依法具有證據能力，合先敘明。
二、訊據被告對於前揭犯罪事實坦承不諱，並據證人葉明凱於警
    詢中證述明確，且經本院勘驗現場監視器畫面無誤，製有勘
    驗筆錄及畫面翻拍照片可稽(見本院卷第106、111至123頁)
    ，復有彰化縣警察局彰化分局民族路派出所扣押筆錄、扣押
    物品目錄表、贓物保管單領據、現場及路口監視影像畫面翻
    拍照片、蒐證照片及車輛詳細資料報表(見偵卷第31至49頁)
    、置物箱照片（見本院卷第89頁）附卷可稽，上開犯罪事實
    ，應可認定。本案事證明確，應依法論科。
三、論罪科刑
　㈠核被告所為，係犯刑法第320條第1項之竊盜罪、同法第354條
    之毀損罪。被告以一行為，同時觸犯上開兩罪名，為想像競
    合犯，應依刑法第55條規定，從一重之竊盜罪處斷。
  ㈡被告前因竊盜案件，分別經法院判處罪刑確定，再經法院裁
    定定應執行有期徒刑4年10月確定，入監執行後，於105年3
    月22日縮刑假釋出監，嗣再經撤銷假釋，所餘殘刑11月26日
    (甲罪刑）；復因竊盜、毀損案件，經法院判處罪刑確定後
    ，再經法院裁定定應執行有期徒刑1年8月確定(乙罪刑)，甲
    乙罪刑接續執行，於109年4月3日縮刑期滿執行完畢，有臺
    灣高等法院被告前案紀錄表可稽，其受徒刑執行完畢後，於
    5年以內故意再犯本件有期徒刑以上之罪，符合刑法第47條
    第1項所規定之累犯要件。又依司法院釋字第775號解釋意旨
    ，考量被告於構成累犯之前案入監執行出監1年餘後即再犯
    本案，且前案與本案罪質相同，被告顯未能記取前案刑罰之
    教訓，足以彰顯被告之刑罰反應能力薄弱，認如加重其所犯
    法定最低本刑，並無使被告所受刑罰超過其應負擔罪責，爰
    依刑法第47條第1項規定，加重其刑。
　㈢爰以行為人之責任為基礎，審酌被告前已有竊盜前科（為免
    重複評價，不含構成累犯之前科），有臺灣高等法院被告前
    案紀錄表可佐，素行不佳，仍不知悔改，再為本案犯行，任
    意侵害他人財產法益，且損壞他人物品，惟念其犯後坦承犯
    行，態度尚佳，並兼衡其所竊取財物之價值，所竊取之手錶
    已發還告訴人，有贓物保管單領據可稽，暨被告自陳係高中
    畢業學歷，工作是粗工，未婚，有90歲父親之智識、家庭生
    活狀況等一切情狀，量處如主文所示之刑，並諭知易科罰金
    之折算標準。
  ㈣被告竊得之手錶1只，已經發還告訴人，毋庸宣告沒收。
四、不另為無罪諭知部分
　㈠公訴意旨另以：被告為前揭竊盜犯行，同時並竊取告訴人手
    錶錶座1個。因認被告此部分所為，亦涉犯刑法第320條第1
    項之竊盜罪嫌等語。
  ㈡經查：
　　告訴人雖指稱：被告尚有竊取手錶錶座等語(見偵卷第18、1
    19頁)，並於偵查中提出手錶座照片（見偵卷第121頁）。然
    被告始終否認有此部分犯行，且經本院勘驗現場監視器畫面
    結果，被告扳開置物箱之壓克力板，尚未自置物箱內取出手
    錶盒（含手錶錶座）時，即自手錶盒中取出手錶，旋將手錶
    盒（含手錶錶座）推回置物箱內，此有本院勘驗筆錄及畫面
    翻拍照片可稽(見本院卷第106、111至123頁)，依此，尚難
    認被告有竊取手錶盒（含手錶錶座）之行為。依上，檢察官
    提出之證據，不足以認定被告有檢察官所指此部分竊盜犯行
    。就此部分本應為被告無罪之諭知，惟此部分與上開有罪部
    分，有實質上一罪關係，爰不另為無罪之諭知。
五、依刑事訴訟法第452條、第299條第1項前段，判決如主文。
本案經檢察官吳宇軒聲請簡易判決處刑，檢察官鄭安宇到庭執行
職務。
中　　華　　民　　國　　111 　年　　4 　　月　　25　　日
　　　　　        刑事第三庭  法  官  蘇品樺
以上正本證明與原本無異。
如不服本判決應於收受判決後20日內向本院提出上訴書狀，並應
敘述具體理由。其未敘述上訴理由者，應於上訴期間屆滿後20日
內向本院補提理由書(均須按他造當事人之人數附繕本)「切勿逕
送上級法院」。
告訴人或被害人對於判決如有不服具備理由請求檢察官上訴者，
其上訴期間之計算係以檢察官收受判決正本之日期為準。
中　　華　　民　　國　　111 　年　　4 　　月　　25　　日
                              書記官  彭品嘉
附錄本案論罪科刑法條：　　　
中華民國刑法第320條
意圖為自己或第三人不法之所有，而竊取他人之動產者，為竊盜
罪，處5年以下有期徒刑、拘役或50萬元以下罰金。
意圖為自己或第三人不法之利益，而竊佔他人之不動產者，依前
項之規定處斷。
前二項之未遂犯罰之。
中華民國刑法第354條
毀棄、損壞前二條以外之他人之物或致令不堪用，足以生損害於
公眾或他人者，處2年以下有期徒刑、拘役或1萬5千元以下罰金
。